Inventaris van de microfiches van de Burgerlijke Stand Suriname: Geboorteregisters van Paramaribo, 1828-1974, en Erkenningenregisters van Paramaribo, 1916-1928
Nationaal Archief, Den Haag
- Geboorten., A
  - Geboorten Paramaribo., 1925; 100
    Openbaarheid beperkt tot 01-01-2026
    - Folionr. 1 - 56, jan, 1
    - Folionr. 57 - 105, jan, Folionr. 106 - 114, feb; 2
    - Folionr. 115 - 172, feb, 3
    - Folionr. 173 - 223, feb, Folionr. 224 - 232, mrt; 4
    - Folionr. 233 - 292, mrt, 5
    - Folionr. 293 - 348, mrt, Folionr. 349 - 350, apr; 6
    - Folionr. 351 - 410, apr, 7
    - Folionr. 411 - 444, apr, Folionr. 445 - 455, mei; 8
    - Folionr. 456 - 509, mei, 9
    - Folionr. 510 - 563, mei, 10
    - Folionr. 564 - 570, mei, Folionr. 571 - 621, jun; 11
    - Folionr. 622 - 681, jun, 12
    - Folionr. 684 - 743, jul, 13
    - Folionr. 744 - 799, jul, Folionr. 800 - 803, aug; 14
    - Folionr. 804 - 863, aug, 15
    - Folionr. 864 - 887, aug, Folionr. 888 - 918, sept; 16
    - Folionr. 919 - 978, sept, 17
    - Folionr. 979 - 1022, sept, Folionr. 1023 - 1038, okt; 18
    - Folionr. 1039 - 1098, okt, 19
    - Folionr. 1099 - 1143, okt, Folionr. 1044 - 1156, nov; 20
    - Folionr. 1157 - 1212, nov, 21
    - Folionr. 1213 - 1255, nov, Folionr. 1256 - 1272, dec; 22
    - Folionr. 1273 - 1332, dec, 23
    - Folionr. 1333 - 1384, dec, 24
  - Geboorten Paramaribo., 1926; 101
    Openbaarheid beperkt tot 01-01-2027
    - Folionr. 1 - 57, jan, 1
    - Folionr. 58 - 109, jan, 2
    - Folionr. 110 - 118, jan, Folionr. 119 - 167, feb; 3
    - Folionr. 168 - 223, feb, Folionr. 224 - 225, mrt; 4
    - Folionr. 226 - 285, mrt, 5
    - Folionr. 286 - 345, mrt, 6
    - Folionr. 346 - 359, mrt, Folionr. 360 - 405, apr; 7
    - Folionr. 406 - 464, apr, 8
    - Folionr. 465 - 467, apr, Folionr. 468 - 511, mei; 9
    - Folionr. 512 - 571, mei, 10
    - Folionr. 572 - 581, mei, Folionr. 582 - 633, jun; 11
    - Folionr. 634 - 693, jun, 12
    - Folionr. 694 - 712, jun, Folionr. 713 - 753, jul; 13
    - Folionr. 754 - 813, jul, 14
    - Folionr. 814 - 831, jul, Folionr. 832 - 873, aug; 15
    - Folionr. 874 - 933, aug, 16
    - Folionr. 934 - 954, aug, Folionr. 955 - 978, sept; 17
    - Folionr. 979 - 1038, sept, 18
    - Folionr. 1039 - 1065, sept, Folionr. 1066 - 1098, okt; 19
    - Folionr. 1099 - 1156, okt, 20
    - Folionr. 1157 - 1180, okt, Folionr. 1181 - 1216, nov; 21
    - Folionr. 1217 - 1276, nov, 22
    - Folionr. 1277 - 1308, nov, Folionr. 1309 - 1336, dec; 23
    - Folionr. 1337 - 1396, dec, 24
    - Folionr. 1397 - 1416, dec, 25
  - Geboorten Paramaribo., 1927; 102
    Openbaarheid beperkt tot 01-01-2028
    - Folionr. 1 - 56, jan, 1
    - Folionr. 57 - 105, jan, Folionr. 106 - 116, feb; 2
    - Folionr. 117 - 172, feb, 3
    - Folionr. 173 - 195, feb, Folionr. 196 - 232, mrt; 4
    - Folionr. 233 - 292, mrt, 5
    - Folionr. 293 - 301, mrt, Folionr. 302 - 352, apr; 6
    - Folionr. 353 - 412, apr, 7
    - Folionr. 413 - 415, apr, Folionr. 416 - 468, mei; 8
    - Folionr. 469 - 494, mei, Folionr. 495 - 519, jun; 9
    - Folionr. 520 - 579, jun, 10
    - Folionr. 580 - 581, jun, Folionr. 582 - 641, jul; 11
    - Folionr. 642 - 667, jul, Folionr. 668 - 701, aug; 12
    - Folionr. 702 - 761, aug, 13
    - Folionr. 762 - 769, aug, Folionr. 770 - 821, sept; 14
    - Folionr. 822 - 881, sept, 15
    - Folionr. 882 - 884, sept, Folionr. 885 - 941, okt; 16
    - Folionr. 942 - 971, okt, Folionr. 972 - 1001, nov; 17
    - Folionr. 1002 - 1082, nov, Folionr. 1083, dec; 18
    - Folionr. 1084 - 1143, dec, 19
    - Folionr. 1144 - 1203, dec, 20
    - Folionr. 1204 - 1214, dec, 21
  - Geboorten Paramaribo., 1928; 103
    Openbaarheid beperkt tot 01-01-2029
    - Folionr. 1 - 56, jan, 1
    - Folionr. 57 - 105, jan, Folionr. 106 - 114, feb; 2
    - Folionr. 115 - 174, feb, 3
    - Folionr. 175 - 211, feb, Folionr. 212 - 232, mrt; 4
    - Folionr. 233 - 292, mrt, 5
    - Folionr. 293 - 338, mrt, Folionr. 339 - 350, apr; 6
    - Folionr. 351 - 410, apr, 7
    - Folionr. 411 - 439, apr, Folionr. 440 - 467, mei; 8
    - Folionr. 468 - 521, mei, 9
    - Folionr. 517 - 541, dec, 10
    - Folionr. 584 - 643, jun, 11
    - Folionr. 644 - 690, jun, Folionr. 691 - 719, jul; 12
    - Folionr. 720 - 779, jul, 13
    - Folionr. 780 - 782, jul, Folionr. 783 - 839, aug; 14
    - Folionr. 840 - 884, aug, Folionr. 885 - 897, sept; 15
    - Folionr. 898 - 948, sept, 16
    - Folionr. 949 - 1001, sept, Folionr. 1002 - 1008, okt; 17
    - Folionr. 1009 - 1068, okt, 18
    - Folionr. 1069 - 1105, okt, Folionr. 1106 - 1128, nov; 19
    - Folionr. 1129 - 1188, nov, 20
    - Folionr. 1189 - 1220, nov, Folionr. 1221 - 1248, dec; 21
    - Folionr. 1249 - 1304, dec, 22
    - Folionr. 1305 - 1338, dec, 23
  - Geboorten Paramaribo., 1929; 104
    Openbaarheid beperkt tot 01-01-2030
    - Folionr. 1 - 54, jan, 1
    - Folionr. 55 - 112, jan, Folionr. 113 - 114, feb; 2
    - Folionr. 115 - 174, feb, 3
    - Folionr. 175 - 231, feb, Folionr. 232 - 234, mrt; 4
    - Folionr. 235 - 294, mrt, 5
    - Folionr. 295 - 354, mrt, 6
    - Folionr. 355, mrt, Folionr. 356 - 414, apr; 7
    - Folionr. 415 - 474, apr, 8
    - Folionr. 475 - 478, apr, Folionr. 497 - 521, mei; 9
    - Folionr. 522 - 589, mei, 10
    - Folionr. 590 - 601, mei, Folionr. 602 - 649, jun; 11
    - Folionr. 650 - 703, jun, Folionr. 704 - 707, jul; 12
    - Folionr. 708 - 767, jul, 13
    - Folionr. 768 - 805, jul, Folionr. 806 - 827, aug; 14
    - Folionr. 828 - 887, aug, 15
    - Folionr. 888 - 903, aug, Folionr. 904 - 947, sept; 16
    - Folionr. 948 - 1003, sept, 17
    - Folionr. 1004 - 1023, sept, Folionr. 1024 - 1047, okt; 18
    - Folionr. 1048 - 1107, okt, 19
    - Folionr. 1108 - 1137, okt, Folionr. 1138 - 1163, nov; 20
    - Folionr. 1164 - 1223, nov, 21
    - Folionr. 1224 - 1251, nov, Folionr. 1252 - 1283, dec; 22
    - Folionr. 1284 - 1343, dec, 23
    - Folionr. 1344 - 1375, dec, 24
  - Geboorten Paramaribo., 1930; 105
    Openbaarheid beperkt tot 01-01-2031
    - Folionr. 1 - 54, jan, 1
    - Folionr. 55 - 107, jan, Folionr. 108 - 110, feb; 2
    - Folionr. 111 - 170, feb, 3
    - Folionr. 171 - 204, feb, Folionr. 205 - 230, mrt; 4
    - Folionr. 231 - 290, mrt, 5
    - Folionr. 291 - 303, mrt, Folionr. 304 - 350, apr; 6
    - Folionr. 351 - 406, apr, 7
    - Folionr. 407 - 420, apr, Folionr. 421 - 470, mei; 8
    - Folionr. 471 - 523, mei, 9
    - Folionr. 524 - 537, mei, Folionr. 538 - 583, jun; 10
    - Folionr. 584 - 634, jun, Folionr. 635 - 643, jul; 11
    - Folionr. 644 - 703, jul, 12
    - Folionr. 704 - 749, jul, Folionr. 750 - 759, aug; 13
    - Folionr. 760 - 815, aug, 14
    - Folionr. 816 - 852, aug, Folionr. 853 - 875, sept; 15
    - Folionr. 876 - 935, sept, 16
    - Folionr. 936 - 976, sept, Folionr. 977 - 995, okt; 17
    - Folionr. 996 - 1050, okt, 18
    - Folionr. 1051 - 1102, okt, Folionr. 1103 - 1108, nov; 19
    - Folionr. 1109 - 1168, nov, 20
    - Folionr. 1169 - 1224, nov, Folionr. 1225 - 1230, dec; 21
    - Folionr. 1231 - 1292, dec, 22
    - Folionr. 1293 - 1350, dec, lege bladen; 23
    - lege bladen, 24
  - Geboorten Paramaribo., 1931; 106
    Openbaarheid beperkt tot 01-01-2032
    - Folionr. 1 - 56, jan, 1
    - Folionr. 57 - 114, jan, 2
    - Folionr. 115 - 132, jan, Folionr. 133 - 174, feb; 3
    - Folionr. 175 - 220, feb, Folionr. 221 - 234, mrt; 4
    - Folionr. 235 - 294, mrt, 5
    - Folionr. 295 - 326, mrt, Folionr. 327 - 354, apr; 6
    - Folionr. 355 - 414, apr, 7
    - Folionr. 415 - 421, apr, Folionr. 422 - 474, mei; 8
    - Folionr. 475 - 521, mei, 9
    - Folionr. 522 - 537, mei, Folionr. 538 - 579, jun; 10
    - Folionr. 580 - 639, jun, 11
    - Folionr. 640 - 641, jun, Folionr. 642 - 697, jul; 12
    - Folionr. 698 - 757, jul, 13
    - Folionr. 758 - 760, jul, Folionr. 761 - 817, aug; 14
    - Folionr. 818 - 851, aug, Folionr. 852 - 877, sept; 15
    - Folionr. 878 - 935, sept, 16
    - Folionr. 936 - 954, sept, Folionr. 955 - 995, okt; 17
    - Folionr. 996 - 1042, okt, 18
    - Folionr. 1043 - 1068, okt, Folionr. 1069 - 1102, nov; 19
    - Folionr. 1103 - 1160, nov, 20
    - Folionr. 1161 - 1175, nov, Folionr. 1176 - 1220, dec; 21
    - Folionr. 1221 - 1280, dec, 22
    - Folionr. 1281 - 1320, dec, 23
  - Geboorten Paramaribo., 1932; 107
    Openbaarheid beperkt tot 01-01-2033
    - Folionr. 1 - 56, jan, 1
    - Folionr. 57 - 109, jan, Folionr. 110 - 116, feb; 2
    - Folionr. 117 - 174, feb, 3
    - Folionr. 175 - 206, feb, Folionr. 207 - 234, mrt; 4
    - Folionr. 235 - 292, mrt, 5
    - Folionr. 293 - 322, mrt, Folionr. 323 - 352, apr; 6
    - Folionr. 353 - 410, apr, 7
    - Folionr. 411 - 427, apr, Folionr. 428 - 467, mei; 8
    - Folionr. 468 - 521, mei, 9
    - Folionr. 522 - 553, mei, Folionr. 554 - 577, jun; 10
    - Folionr. 578 - 635, jun, 11
    - Folionr. 636 - 670, jun, Folionr. 671 - 693, jul; 12
    - Folionr. 694 - 749, jul, 13
    - Folionr. 750 - 795, jul, Folionr. 796 - 807, aug; 14
    - Folionr. 808 - 865, aug, 15
    - Folionr. 866 - 919, aug, Folionr. 920 - 925, sept; 16
    - Folionr. 926 - 974, sept, 17
    - Folionr. 975 - 1032, sept, 18
    - Folionr. 1033 - 1055, sept, Folionr. 1056 - 1090, okt; 19
    - Folionr. 1091 - 1150, okt, 20
    - Folionr. 1151 - 1161, okt, Folionr. 1162 - 1210, nov; 21
    - Folionr. 1211 - 1270, nov, 22
    - Folionr. 1271 - 1300, nov, Folionr. 1301 - 1326, dec; 23
    - Folionr. 1327 - 1386, dec, 24
    - Folionr. 1387 - 1446, dec, 25
    - lege bladen, 26
  - Geboorten Paramaribo., 1933; 108
    Openbaarheid beperkt tot 01-01-2034
    - Folionr. 1 - 52, jan, 1
    - Folionr. 53 - 108, jan, 2
    - Folionr. 109 - 123, jan, Folionr. 124 - 166, feb; 3
    - Folionr. 167 - 226, feb, 4
    - Folionr. 227 - 239, feb, Folionr. 240 - 284, mrt; 5
    - Folionr. 285 - 342, mrt, 6
    - Folionr. 343 - 358, mrt, Folionr. 359 - 400, apr; 7
    - Folionr. 401 - 458, apr, 8
    - Folionr. 459 - 478, apr, Folionr. 479 - 507, mei; 9
    - Folionr. 508 - 565, mei, 10
    - Folionr. 566 - 609, mei, Folionr. 610 - 623, jun; 11
    - Folionr. 624 - 681, jun, 12
    - Folionr. 682 - 722, jun, Folionr. 723 - 741, jul; 13
    - Folionr. 742 - 797, jul, 14
    - Folionr. 798 - 826, jul, Folionr. 827 - 853, aug; 15
    - Folionr. 854 - 913, aug, 16
    - Folionr. 914 - 951, aug, Folionr. 952 - 962, sept; 17
    - Folionr. 963 - 1018, sept, 18
    - Folionr. 1019 - 1076, sept, 19
    - Folionr. 1077 - 1079, sept, Folionr. 1080 - 1136, okt; 20
    - Folionr. 1137 - 1196, okt, 21
    - Folionr. 1197 - 1212, okt, Folionr. 1213 - 1254, nov; 22
    - Folionr. 1255 - 1314, nov, 23
    - Folionr. 1315 - 1370, nov, 24
    - Folionr. 1371 - 1372, nov, Folionr. 1373 - 1426, dec; 25
    - Folionr. 1427 - 1484, dec, 26
    - Folionr. 1485 - 1519, dec, 27
  - Geboorten Paramaribo., 1934; 109
    Openbaarheid beperkt tot 01-01-2035
    - Folionr. 1 - 56, jan, 1
    - Folionr. 57 - 114, jan, 2
    - Folionr. 115 - 142, jan, Folionr. 143 - 174, feb; 3
    - Folionr. 175 - 230, feb, 4
    - Folionr. 231 - 273, feb, Folionr. 274 - 290, mrt; 5
    - Folionr. 291 - 350, mrt, 6
    - Folionr. 351 - 408, mrt, 7
    - Folionr. 409, mrt, Folionr. 410 - 468, apr; 8
    - Folionr. 469 - 512, apr, Folionr. 513 - 519, mei; 9
    - Folionr. 520 - 575, mei, 10
    - Folionr. 576 - 633, mei, 11
    - Folionr. 634 - 659, mei, Folionr. 660 - 689, jun; 12
    - Folionr. 690 - 747, jun, 13
    - Folionr. 748 - 784, jun, Folionr. 785 - 805, jul; 14
    - Folionr. 806 - 863, jul, 15
    - Folionr. 864 - 898, jul, Folionr. 899 - 929, aug; 16
    - Folionr. 930 - 981, aug, 17
    - Folionr. 982 - 1037, aug, 18
    - Folionr. 1038 - 1045, aug, Folionr. 1046 - 1084, sept; 19
    - Folionr. 1085 - 1144, sept, 20
    - Folionr. 1145 - 1194, sept, Folionr. 1195 - 1204, okt; 21
    - Folionr. 1205 - 1262, okt, 22
    - Folionr. 1263 - 1322, okt, 23
    - Folionr. 1323 - 1344, okt, Folionr. 1345 - 1380, nov; 24
    - Folionr. 1381 - 1438, nov, 25
    - Folionr. 1439 - 1485, nov, Folionr. 1486 - 1496, dec; 26
    - Folionr. 1497 - 1556, dec, 27
    - Folionr. 1557 - 1616, dec, 28
    - Folionr. 1617 - 1659, dec, 29
  - Geboorten Paramaribo., 1935; 110
    Openbaarheid beperkt tot 01-01-2036
    - Folionr. 1 - 58, jan, 1
    - Folionr. 59 - 118, jan, 2
    - Folionr. 119 - 152, jan, Folionr. 153 - 178, feb; 3
    - Folionr. 179 - 238, feb, 4
    - Folionr. 239 - 286, feb, Folionr. 287 - 298, mrt; 5
    - Folionr. 299 - 358, mrt, 6
    - Folionr. 359 - 407, mrt, Folionr. 408 - 418, apr; 7
    - Folionr. 419 - 476, apr, 8
    - Folionr. 477 - 536, apr, 9
    - Folionr. 537 - 547, apr, Folionr. 548 - 585, mei; 10
    - Folionr. 586 - 645, mei, 11
    - Folionr. 646 - 694, mei, Folionr. 695 - 705, jun; 12
    - Folionr. 706 - 765, jun, 13
    - Folionr. 766 - 802, jun, Folionr. 803 - 823, jul; 14
    - Folionr. 824 - 883, jul, 15
    - Folionr. 884 - 928, jul, Folionr. 929 - 943, aug; 16
    - Folionr. 944 - 1003, aug, 17
    - Folionr. 1004 - 1055, aug, Folionr. 1056 - 1063, sept; 18
    - Folionr. 1064 - 1123, sept, 19
    - Folionr. 1124 - 1170, sept, 20
    - Folionr. 1171 - 1174, sept, Folionr. 1175 - 1230, okt; 21
    - Folionr. 1231 - 1290, okt, 22
    - Folionr. 1291 - 1321, okt, Folionr. 1322 - 1350, nov; 23
    - Folionr. 1351 - 1410, nov, 24
    - Folionr. 1411 - 1470, nov, 25
    - Folionr. 1471 - 1530, dec, 26
    - Folionr. 1531 - 1590, dec, 27
    - Folionr. 1591 - 1616, dec, 28
  - Geboorten Paramaribo., 1936; 111
    Openbaarheid beperkt tot 01-01-2037
    - Folionr. 2 - 58, jan, 1
    - Folionr. 59 - 118, jan, 2
    - Folionr. 119 - 154, jan, Folionr. 155 - 178, feb; 3
    - Folionr. 179 - 238, feb, 4
    - Folionr. 239 - 275, feb, Folionr. 276 - 296, mrt; 5
    - Folionr. 297 - 356, mrt, 6
    - Folionr. 357 - 393, mrt, Folionr. 394 - 416, apr; 7
    - Folionr. 417 - 478, apr, 8
    - Folionr. 479 - 493, apr, Folionr. 494 - 538, mei; 9
    - Folionr. 539 - 598, mei, 10
    - Folionr. 599 - 617, mei, Folionr. 618 - 649, jun; 11
    - Folionr. 650 - 709, jun, 12
    - Folionr. 710 - 749, jun, Folionr. 750 - 769, jul; 13
    - Folionr. 770 - 829, jul, 14
    - Folionr. 830 - 877, jul, Folionr. 878 - 887, aug; 15
    - Folionr. 888 - 947, aug, 16
    - Folionr. 948 - 985, aug, Folionr. 986 - 1007, sept; 17
    - Folionr. 1008 - 1065, sept, Folionr. 1066 - 1115, sept; 18
    - Folionr. 1116 - 1125, okt, 19
    - Folionr. 1126 - 1185, okt, 20
    - Folionr. 1186 - 1238, okt, 21
    - Folionr. 1239 - 1284, okt, Folionr. 1285 - 1298, nov; 22
    - Folionr. 1299 - 1358, nov, 23
    - Folionr. 1359 - 1418, nov, 24
    - Folionr. 1419 - 1428, nov, Folionr. 1429 - 1478, dec; 25
    - Folionr. 1479 - 1538, dec, 26
    - Folionr. 1539 - 1561, dec, 27
  - Geboorten Paramaribo., 1937; 112
    Openbaarheid beperkt tot 01-01-2038
    - Folionr. 1 - 54, jan, 1
    - Folionr. 55 - 114, jan, 2
    - Folionr. 115 - 131, jan, Folionr. 132 - 174, feb; 3
    - Folionr. 175 - 232, feb, 4
    - Folionr. 233 - 240, feb, Folionr. 241 - 292, mrt; 5
    - Folionr. 293 - 352, mrt, 6
    - Folionr. 353 - 356, mrt, Folionr. 357 - 412, arp; 7
    - Folionr. 413 - 472, arp, 8
    - Folionr. 473 - 486, arp, Folionr. 487 - 530, mei; 9
    - Folionr. 531 - 590, mei, 10
    - Folionr. 591 - 600, mei, Folionr. 601 - 631, jun; 11
    - Folionr. 632 - 691, jun, 12
    - Folionr. 692 - 723, jun, Folionr. 724 - 751, jul; 13
    - Folionr. 752 - 811, jul, 14
    - Folionr. 812 - 838, jul, Folionr. 839 - 869, aug; 15
    - Folionr. 870 - 929, aug, 16
    - Folionr. 930 - 941, aug, Folionr. 942 - 989, sept; 17
    - Folionr. 990 - 1049, sept, 18
    - Folionr. 1050 - 1064, sept, Folionr. 1065 - 1105, okt; 19
    - Folionr. 1106 - 1165, okt, 20
    - Folionr. 1166 - 1195, okt, Folionr. 1196 - 1214, nov; 21
    - Folionr. 1215 - 1274, nov, 22
    - Folionr. 1275 - 1325, nov, Folionr. 1326 - 1334, dec; 23
    - Folionr. 1335 - 1394, dec, 24
    - Folionr. 1395 - 1452, dec, 25
    - Folionr. 1453 - 1490, dec, 26
  - Geboorten Paramaribo., 1938; 113
    Openbaarheid beperkt tot 01-01-2039
    - Folionr. 1 - 56, jan, 1
    - Folionr. 57 - 114, jan, 2
    - Folionr. 115 - 136, jan, Folionr. 137 - 174, feb; 3
    - Folionr. 175 - 234, feb, 4
    - Folionr. 235 - 248, feb, Folionr. 249 - 294, mrt; 5
    - Folionr. 295 - 343, mrt, 6
    - Folionr. 344 - 379, mrt, Folionr. 380 - 403, apr; 7
    - Folionr. 404 - 463, apr, 8
    - Folionr. 464 - 511, apr, Folionr. 512 - 523, mei; 9
    - Folionr. 524 - 581, mei, 10
    - Folionr. 582 - 637, mei, Folionr. 638 - 641, jun; 11
    - Folionr. 642 - 701, jun, 12
    - Folionr. 702 - 746, jun, 13
    - Folionr. 747 - 749, jun, Folionr. 750 - 806, jul; 14
    - Folionr. 807 - 866, jul, 15
    - Folionr. 867 - 873, jul, Folionr. 874 - 926, aug; 16
    - Folionr. 927 - 988, aug, 17
    - Folionr. 989 - 992, aug, Folionr. 993 - 1048, sept; 18
    - Folionr. 1049 - 1108, sept, 19
    - Folionr. 1109 - 1148, sept, Folionr. 1149 - 1163, okt; 20
    - Folionr. 1164 - 1223, okt, 21
    - Folionr. 1224 - 1270, okt, Folionr. 1271 - 1283, nov; 22
    - Folionr. 1284 - 1343, nov, 23
    - Folionr. 1344 - 1403, nov, 24
    - Folionr. 1404 - 1411, nov, Folionr. 1412 - 1463, dec; 25
    - Folionr. 1464 - 1523, dec, 26
    - Folionr. 1524 - 1558, dec, 27
  - Geboorten Paramaribo., 1939; 114
    Openbaarheid beperkt tot 01-01-2040
    - Folionr. 1 - 56, jan, 1
    - Folionr. 57 - 116, jan, 2
    - Folionr. 117 - 142, jan, Folionr. 143 - 176, feb; 3
    - Folionr. 177 - 236, feb, 4
    - Folionr. 237 - 275, feb, Folionr. 276 - 297, mrt; 5
    - Folionr. 297 - 356, mrt, 6
    - Folionr. 357 - 398, mrt, Folionr. 399 - 414, apr; 7
    - Folionr. 415 - 474, apr, 8
    - Folionr. 475 - 504, apr, Folionr. 505 - 534, mei; 9
    - Folionr. 535 - 583, mei, 10
    - Folionr. 584 - 643, mei, 11
    - Folionr. 644, mei, Folionr. 645 - 703, jun; 12
    - Folionr. 704 - 742, jun, Folionr. 743 - 763, jul; 13
    - Folionr. 764 - 823, jul, 14
    - Folionr. 824 - 847, jul, Folionr. 848 - 883, aug; 15
    - Folionr. 884 - 943, aug, 16
    - Folionr. 944 - 991, aug, Folionr. 992 - 1001, sept; 17
    - Folionr. 1002 - 1061, sept, 18
    - Folionr. 1062 - 1121, sept, 19
    - Folionr. 1122, sept, Folionr. 1123 - 1170, okt; 20
    - Folionr. 1171 - 1230, okt, 21
    - Folionr. 1231 - 1278, okt, Folionr. 1279 - 1290, nov; 22
    - Folionr. 1289 - 1348, nov, 23
    - Folionr. 1349 - 1410, nov, 24
    - Folionr. 1411 - 1438, nov, Folionr. 1439 - 1470, dec; 25
    - Folionr. 1471 - 1530, dec, 26
    - Folionr. 1531 - 1590, dec, 27
    - lege bladen, 28
  - Geboorten Paramaribo., 1940; 115
    Openbaarheid beperkt tot 01-01-2041
    - Folionr. 1 - 56, jan, 1
    - Folionr. 57 - 116, jan, 2
    - Folionr. 117 - 174, feb, 3
    - Folionr. 175 - 234, feb, 4
    - Folionr. 235 - 281, feb, Folionr. 282 - 294, mrt; 5
    - Folionr. 295 - 354, mrt, 6
    - Folionr. 355 - 406, mrt, Folionr. 407 - 414, apr; 7
    - Folionr. 415 - 474, apr, 8
    - Folionr. 475 - 534, apr, 9
    - Folionr. 535 - 553, apr, Folionr. 554 - 579, mei; 10
    - Folionr. 580 - 639, mei, 11
    - Folionr. 640 - 696, mei, Folionr. 697 - 699, jun; 12
    - Folionr. 700 - 759, jun, 13
    - Folionr. 760 - 812, jun, Folionr. 813 - 819, jul; 14
    - Folionr. 820 - 877, jul, 15
    - Folionr. 878 - 937, jul, 16
    - Folionr. 938 - 951, jul, Folionr. 952 - 995, aug; 17
    - Folionr. 996 - 1055, aug, 18
    - Folionr. 1056 - 1073, aug, Folionr. 1074 - 1115, sept; 19
    - Folionr. 1116 - 1162, sept, 20
    - Folionr. 1163 - 1222, sept, 21
    - Folionr. 1223, sept, Folionr. 1224 - 1282, okt; 22
    - Folionr. 1283 - 1340, okt, 23
    - Folionr. 1341 - 1387, okt, Folionr. 1388 - 1400, nov; 24
    - Folionr. 1401 - 1460, nov, 25
    - Folionr. 1461 - 1520, nov, 26
    - Folionr. 1521 - 1532, nov, Folionr. 1533 - 1580, dec; 27
    - Folionr. 1581 - 1640, dec, 28
    - Folionr. 1641 - 1673, dec, 29
  - Geboorten Paramaribo., 1941; 116
    Openbaarheid beperkt tot 01-01-2042
    - Folionr. 1 - 56, jan, 1
    - Folionr. 57 - 114, jan, 2
    - Folionr. 115 - 139, jan, Folionr. 140 - 174, feb; 3
    - Folionr. 175 - 234, feb, 4
    - Folionr. 235 - 260, feb, Folionr. 261 - 294, mrt; 5
    - Folionr. 295 - 354, mrt, 6
    - Folionr. 355 - 399, mrt, Folionr. 400 - 414, apr; 7
    - Folionr. 415 - 474, apr, 8
    - Folionr. 475 - 522, apr, Folionr. 523 - 534, mei; 9
    - Folionr. 535 - 592, mei, 10
    - Folionr. 593 - 648, mei, Folionr. 649 - 651, jun; 11
    - Folionr. 652 - 707, jun, 12
    - Folionr. 708 - 767, jun, 13
    - Folionr. 768 - 827, jul, 14
    - Folionr. 828 - 887, jul, 15
    - Folionr. 888 - 895, jul, Folionr. 896 - 943, aug; 16
    - Folionr. 944 - 1001, aug, 17
    - Folionr. 1002 - 1037, aug, Folionr. 1038 - 1061, sept; 18
    - Folionr. 1062 - 1119, sept, 19
    - Folionr. 1120 - 1177, sept, 20
    - Folionr. 1178 - 1181, sept, Folionr. 1182 - 1235, okt; 21
    - Folionr. 1236 - 1295, okt, 22
    - Folionr. 1296 - 1319, okt, Folionr. 1320 - 1346, nov; 23
    - Folionr. 1347 - 1406, nov, 24
    - Folionr. 1407 - 1464, nov, 25
    - Folionr. 1465 - 1470, nov, Folionr. 1471 - 1524, dec; 26
    - Folionr. 1525 - 1584, dec, 27
    - Folionr. 1584 - 1609, dec, 28
  - Geboorten Paramaribo., 1942; 117
    Openbaarheid beperkt tot 01-01-2043
    - Folionr. 1 - 58, jan, 1
    - Folionr. 59 - 114, jan, 2
    - Folionr. 115 - 158, jan, Folionr. 159 - 176, feb; 3
    - Folionr. 177 - 236, feb, 4
    - Folionr. 237 - 296, feb, 5
    - Folionr. 297 - 301, feb, Folionr. 302 - 356, mrt; 6
    - Folionr. 357 - 416, mrt, 7
    - Folionr. 417 - 446, mrt, Folionr. 447 - 476, apr; 8
    - Folionr. 477 - 536, apr, 9
    - Folionr. 537 - 596, apr, 10
    - Folionr. 597 - 609, apr, Folionr. 610 - 653, mei; 11
    - Folionr. 654 - 713, mei, 12
    - Folionr. 714 - 742, mei, Folionr. 743 - 773, jun; 13
    - Folionr. 774 - 833, jun, 14
    - Folionr. 834 - 862, jun, Folionr. 863 - 893, jul; 15
    - Folionr. 894 - 953, jul, 16
    - Folionr. 954 - 992, jul, Folionr. 993 - 1013, aug; 17
    - Folionr. 1014 - 1073, aug, 18
    - Folionr. 1074 - 1124, aug, Folionr. 1125 - 1133, sept; 19
    - Folionr. 1134 - 1193, sept, 20
    - Folionr. 1194 - 1253, sept, 21
    - Folionr. 1254 - 1303, sept, Folionr. 1304 - 1306, okt; 22
    - Folionr. 1307 - 1366, okt, 23
    - Folionr. 1367 - 1424, okt, 24
    - Folionr. 1425 - 1468, okt, Folionr. 1469 - 1484, nov; 25
    - Folionr. 1485 - 1544, nov, 26
    - Folionr. 1545 - 1604, nov, 27
    - Folionr. 1605 - 1649, nov, Folionr. 1650 - 1664, dec; 28
    - Folionr. 1665 - 1724, dec, 29
    - Folionr. 1725 - 1784, dec, 30
    - Folionr. 1785 - 1810, dec, 31
  - Geboorten Paramaribo., 1943; 118
    Openbaarheid beperkt tot 01-01-2044
    - Folionr. 1 - 56, jan, 1
    - Folionr. 57 - 116, jan, 2
    - Folionr. 117 - 156, jan, Folionr. 157 - 176, feb; 3
    - Folionr. 177 - 236, feb, 4
    - Folionr. 237 - 296, feb, 5
    - Folionr. 297 - 356, mrt, 6
    - Folionr. 357 - 416, mrt, 7
    - Folionr. 417 - 440, mrt, Folionr. 441 - 476, apr; 8
    - Folionr. 477 - 523, apr, 9
    - Folionr. 524 - 583, apr, 10
    - Folionr. 584 - 591, apr, Folionr. 592 - 643, mei; 11
    - Folionr. 644 - 701, mei, 12
    - Folionr. 702 - 761, mei, Folionr. 762 - 782, mei; Folionr. 783 - 821, jun; 13
    - Folionr. 822 - 881, jun, Folionr. 882 - 923, jun; Folionr. 924 - 941, jul; 15
    - Folionr. 942 - 1001, jul, 17
    - Folionr. 1002 - 1050, jul, 18
    - Folionr. 1051 - 1082, jul, Folionr. 1083 - 1110, aug; 19
    - Folionr. 1111 - 1170, aug, 20
    - Folionr. 1171 - 1217, aug, Folionr. 1218 - 1230, sept; 21
    - Folionr. 1231 - 1290, sept, 22
    - Folionr. 1291 - 1350, sept, 23
    - Folionr. 1351 - 1404, sept, Folionr. 1405 - 1410, okt; 24
    - Folionr. 1411 - 1470, okt, 25
    - Folionr. 1471 - 1517, okt, 26
    - Folionr. 1518 - 1565, okt, Folionr. 1566 - 1575, nov; 27
    - Folionr. 1576 - 1631, nov, 28
    - Folionr. 1632 - 1691, nov, 29
    - Folionr. 1692 - 1751, nov, 30
    - Folionr. 1752 - 1784, nov, Folionr. 1785 - 1811, dec; 31